臺灣花蓮地方法院刑事判決
110年度交易字第135號
公  訴  人  臺灣花蓮地方檢察署檢察官
被      告  張穆晨


上列被告因過失傷害案件，經檢察官提起公訴（110年度偵字第2
256號），被告於本院準備程序中就被訴事實為有罪之陳述，經
本院合議庭裁定由受命法官獨任行簡式審判程序審理，並判決如
下：
    主  文
張穆晨犯過失傷害罪，處拘役伍拾日，如易科罰金，以新臺幣壹
仟元折算壹日。
    事  實
一、張穆晨於民國109年9月14日17時48分許，駕駛車牌號碼000-0
    000號自用小客車，沿花蓮縣吉安鄉和平路永吉橋東往西方
    向行駛，行經和平路與自立路之交岔路口欲右轉自立路時，
    本應注意轉彎車應讓直行車先行，且應注意右側機慢車道車
    輛並保持安全距離，並作隨時停車之準備，而依當時情形無
    不能注意之情事，卻疏未注意及此，冒然右轉。適陳玟安騎
    乘車牌號碼000-000號普通重型機車，亦沿上開路段行駛欲
    直行通過前開交岔路口，二車不慎發生碰撞，致陳玟安受有
    尾骨骨折之傷害。
二、案經陳玟安訴由花蓮縣警察局吉安分局報告臺灣花蓮地方檢
    察署檢察官偵查起訴。
    理  由
一、被告張穆晨所犯者為死刑、無期徒刑、最輕本刑為3年以上
    有期徒刑以外之罪，其於本院準備程序進行中就被訴事實為
    有罪之陳述，經告知簡式審判程序之旨，並聽取檢察官及被
    告之意見後，本院合議庭依刑事訴訟法第273條之1第1項之
    規定，裁定由受命法官獨任進行簡式審判程序。又依刑事訴
    訟法第273條之2、同法第159條第2項之規定，簡式審判程序
    不適用傳聞法則有關限制證據能力之相關規定，先予說明。
二、上開事實，業據被告於警詢、偵查、本院準備程序及審理中
    坦承不諱（見警卷第9頁、偵卷第24頁、本院卷第36頁、第4
    7頁），且為證人即告訴人陳玟安於警詢及偵查中指證歷歷
    （見警卷第19至27頁、偵卷第24頁），並有佛教慈濟醫療財
    團法人花蓮慈濟醫院診斷證明書（見警卷第27頁）、道路交
    通事故現場圖暨草圖（見警卷第33至35頁）、道路交通事故
    當事人登記聯單（見警卷第37頁）、現場及車損照片（見警
    卷第51至57頁）、道路交通事故調查報告表㈠、㈡（見偵卷第
    37頁）、證號查詢汽機車駕駛人及汽機車車籍查詢資料（見
    偵卷第41至47頁）等資料在卷可稽，足認被告任意性自白與
    事實相符，堪以採信。從而，被告犯行堪以認定，應依法論
    科。
三、論罪部分：
　㈠核被告所為，係犯刑法第284條前段之過失傷害罪。
　㈡另查，被告於當日18時9分為警於事故現場進行酒精檢測，有
    酒精測定紀錄表附卷可參（見警卷第39頁），可見被告於肇
    事後，人、車留在現場等警方前來處理，復參之證人即告訴
    人所證：肇事後我當時先撥打電話給我家人，被告將我機車
    牽起移動，被告車輛未移動等語（見警卷第25頁），足見被
    告於事故後並未從現場離去，此有前開現場及車損照片可佐
    ，佐以告訴人亦於當日18時7分許為酒精檢測，並經警認亦
    係在場承認為肇事人等節，亦有告訴人之酒精測定紀錄表、
    道路交通事故肇事人自首情形紀錄表附卷可查（見警卷第41
    、47頁），據上各情，本件雖無被告之道路交通事故肇事人
    自首情形紀錄表，仍可認定被告於肇事後並未逃逸，至員警
    到場處理時有承認其為肇事人並自願接受裁判，核與自首之
    規定相符，應依刑法第62條規定，減輕其刑。
四、量刑審酌理由：
　㈠爰以行為人之責任為基礎，審酌被告因一時疏忽而肇事，致
    告訴人受有上開傷勢之傷害，對告訴人之身體構成侵害，顯
    見被告因本案過失犯行所致損害及違背義務之程度，已達相
    當之程度。
　㈡除上開犯罪情狀，告訴人及被告間對於損害額度認知無法達
    成共識，迄本院審理前，未能達成調解等節，有花蓮縣吉安
    鄉公所調解不成立證明書（見警卷第29頁）在卷足憑，可見
    被告尚未填補告訴人因上開事故所受損害，從修復式司法之
    政策觀點加以評價，被告所為未能達成關係修復之結果，尚
    難認被告有何得執以為有利量刑之依據。併審酌被告始終坦
    承犯行，其犯後態度良好，暨被告所自陳之國中畢業之智識
    程度、未婚、從事粗雜工，需扶養父親，家中經濟不是很好
    之家庭、經濟生活狀況（見本院卷第48頁）等行為人及相關
    一般情狀，復參之告訴人到庭陳以量刑輕重請本院審酌等意
    見（見本院卷第48頁），綜合卷內一切情狀，依罪刑相當原
    則，量處如主文所示之刑，並諭知易科罰金折算標準。
據上論斷，應依刑事訴訟法第273條之1第1項、第299條第1項前
段，刑法第284條前段、第41條第1項前段、第62條前段，刑法施
行法第1條之1第1項，判決如主文。
檢察官張立中提起公訴，檢察官羅美秀到庭執行職務。
中　　華　　民　　國　　111 　年　　1 　　月　　5 　　日
　　　　　　　　　刑事第三庭    法　官　林育賢
以上正本證明與原本無異。
如不服本判決應於收受送達後20日內向本院提出上訴書狀，並應
敘述具體理由。其未敘述上訴理由者，應於上訴期間屆滿後20日
內向本院補提理由書(均須按他造當事人之人數附繕本)「切勿逕
送上級法院」。告訴人或被害人如對於本判決不服者，應具備理
由請求檢察官上訴，其上訴期間之計算係以檢察官收受判決正本
之日期為準。因疫情而遲誤不變期間，得向法院聲請回復原狀。
中　　華　　民　　國　　111 　年　　1 　　月　　5 　　日
                                書記官  鄭慧婷

附錄本案論罪科刑法條：
刑法第284條
因過失傷害人者，處1年以下有期徒刑、拘役或10萬元以下罰金
；致重傷者，處3年以下有期徒刑、拘役或30萬元以下罰金。